臺灣桃園地方法院刑事判決　　　　　　　96年度易字第1266號
公　訴　人　臺灣桃園地方法院檢察署檢察官
被　　　告　甲○○
上列被告因竊盜案件，經檢察官提起公訴（96年度偵字第 24823
號），被告於準備程序進行中為有罪之陳述，經本院合議庭裁定
由受命法官獨任進行簡式審判程序，本院判決如下：
    主  文
甲○○竊盜，處有期徒刑陸月，如易科罰金，以新臺幣壹仟元折
算壹日。扣案之鑰匙貳支沒收。
    事  實
一、甲○○意圖為自己不法所有之犯意，於民國96年10月11日下
    午1 時許，在桃園縣桃園市○○路391之1號前，見乙○○所
    有停放該處之車號L9-0648 號自用小客車有機可乘，遂持自
    備之鑰匙2 支，以開啟車門並啟動引擎之方式，竊取前開自
    用小客車，得逞後旋即駕車離去。嗣甲○○駕駛前開自用小
    客車，於同日晚間11時50分許，途經桃園縣平鎮市○○路15
    巷30號前，因與崔中興所有置放在該處車號5953-KU 號自用
    小客車發生碰撞，為崔中興察覺有異報警處理，旋在同縣市
    ○○○路188 巷口前，為警查獲，並扣得其所有供竊盜所用
    之鑰匙2支。
二、案經乙○○訴由桃園縣政府警察局平鎮分局報請臺灣桃園地
    方法院檢察署檢察官偵查起訴。
    理  由
一、本件被告甲○○所犯係死刑、無期徒刑或最輕本刑為3 年以
    上有期徒刑以外之罪，其於準備程序中就被訴事實為有罪之
    陳述，經本院告知簡式審判程序之旨，並聽取公訴人、被告
    之意見後，爰依刑事訴訟法第273條之1第1 項規定合議裁定
    由受命法官獨任進行簡式審判程序，先予敘明。
二、訊據被告對上揭犯行坦承不諱，復據證人即告訴人乙○○、
    證人崔中興於警詢時證述綦詳，並有贓物認領保管單1 紙附
    卷足憑，及被告所有供竊盜所用之鑰匙2 支扣案可稽，足徵
    被告任意性之自白，核與事實相符，應屬可信。是本件事證
    明確，被告犯行洵堪認定。
三、核被告所為，係犯刑法第320條第1項之竊盜罪。爰審酌被告
    前於91年間因竊盜案件，經本院判處有期徒刑1年6月確定，
    又於92年間因竊盜案件，經本院判處有期徒刑6 月確定，復
    於93年間因竊盜案件，經本院判處有期徒刑9 月確定，另與
    其所犯收受贓物及違反毒品防制條例案件接續執行，甫於96
    年1月2日縮刑假釋出監，應至96年12月11日方縮刑期滿（於
    本件不構成累犯），其有多次竊盜犯行，且於假釋付期間再
    犯本案，素行不端，又正值青壯，竟不思以正常管道賺取財
    物，而以此竊盜行徑為之，復為供作施用毒品之購毒金錢，
    惡性非輕，惟念及其犯後坦承犯行，及其生活狀況、智識程
    度、所生危害等一切情狀，量處如主文所示之刑，並諭知易
    科罰金之折算標準。至公訴人雖就被告上揭犯行，以其曾有
    多次竊盜犯行，復於數月內一再違犯竊盜罪，具體求刑有期
    徒刑1 年，並請宣告強制工作部分，惟本院兼衡被告犯罪態
    樣等一切情狀，認其所犯竊盜罪以量處如主文所示之刑為適
    當，公訴人就此部分之求刑，尚嫌過重。另按保安處分係針
    對受處分人將來之危險性所為之處置，以達教化、治療之目
    的，為刑罰之補充制度；我國現行刑法採刑罰與保安處分雙
    軌制，係在維持行為責任之刑罰原則下，為協助行為人再社
    會化之功能，以及改善行為人潛在之危險性格，期能達成根
    治犯罪原因、預防犯罪之特別目的；是保安處分中之強制工
    作，旨在對嚴重職業性犯罪及欠缺正確工作觀念或無正常工
    作因而習慣犯罪者，強制其從事勞動，學習一技之長及正確
    之謀生觀念，使其日後重返社會，能適應社會生活；刑法第
    90條第1 項規定：有犯罪之習慣或以犯罪為常業或因遊蕩或
    懶惰成習而犯罪者，得於刑之執行完畢或赦免後，令入勞動
    場所，強制工作，即係本於保安處分應受比例原則之規範，
    使保安處分之宣告，與行為人所為行為之嚴重性、行為人所
    表現之危險性及對於行為人未來行為之期待性相當之意旨而
    制定，而由法院視行為人之危險性格，決定應否令入勞動處
    所強制工作，以達預防之目的；所謂「有犯罪之習慣」係指
    對於犯罪以為日常之惰性行為，乃一種犯罪之習性，至所犯
    之罪名為何，是否同一，則非所問，最高法院94年度臺上字
    第6611號判決意旨可資參照。經查，被告雖曾有多次竊盜犯
    行，於96年1月2日縮刑假釋出監，且於假釋期間之96年2 月
    10日即結夥三人以上竊盜，經本院以96年度審訴緝字第2 號
    協商判決，判處有期徒刑7月，減為有期徒刑3月15日，此有
    前開宣示判決筆錄1份在卷可佐；惟被告被訴於96年2月25日
    攜帶兇器竊盜案件，經本院以96年度易字第848 、1151號第
    一審判決，判處無罪，此亦有前開刑事判決1 份附卷足考；
    復其被訴於96年3月22日、96年6月21日攜帶兇器竊盜案件，
    尚在本院審理中，且被告亦否認有於96年3 月22日竊盜情事
    ，則被告前雖有多次竊盜犯行，惟於96年1月2日縮刑假釋出
    監後，究有無以犯罪為日常之惰性行為，尚有未明，自難僅
    以被告經多次起訴竊盜之情事，而於未達無合理懷疑之情形
    下，認被告確有犯罪之習慣，應認現以刑罰之執行，尚可改
    善行為人潛在之危險性格，爰不依竊盜犯贓物犯保安處分條
    例第3條第1項第1 款之規定，諭知於刑之執行前令入勞動場
    所強制工作。末扣案之萬能鑰匙2 支，係被告所有供犯竊取
    前開自用小客車所用之物，業據其供承在卷，爰依刑法第38
    條第1項第2款規定宣告沒收。
據上論斷，應依刑事訴訟法第273條之1 第1項、第299條第1項前
段，刑法第320條第1項、第41條第1項前段、第38條第1項第2 款
，刑法施行法第1條之1第1項、第2項前段，判決如主文。
本案經檢察官丁俊成到庭執行職務。
中　　華　　民　　國　　96　　年　　11　　月　　19　　日
                  刑事第六庭    法　官　黃翊哲
以上正本證明與原本無異。
如不服本判決，應於判決送達後10日內向本院提出上訴狀（應附
繕本），其未敘述上訴理由者，應於上訴期間屆滿後20日內補提
理由書狀於本院，上訴於臺灣高等法院。
                                書記官  劉霜潔
中　　華　　民　　國　　96　　年　　11　　月　　19　　日
附錄本判決論罪科刑法條：刑法第320條第1項
意圖為自己或第三人不法之所有，而竊取他人之動產者，為竊盜
罪，處5年以下有期徒刑、拘役或500元以下罰金。（罰金部分，
依刑法施行法第1條之1第1項、第2項前段規定，貨幣單位變更為
新臺幣且金額提高為30倍）
